【裁判字號】    90,訴,163
【裁判日期】    900717
【裁判案由】    違反毒品危害防制條例
【裁判全文】
臺灣雲林地方法院刑事判決                            九十年度訴字第一六三號
    公  訴  人  臺灣雲林地方法院檢察署檢察官
    被      告  甲○○
右列被告因違反毒品危害防制條例案件，經檢察官提起公訴（八十九年度毒偵字第一
七五二號），本院判決如左：
    主  文
甲○○施用第壹級毒品，累犯，處有期徒刑捌月；又施用第貳級毒品，累犯，處有期
徒刑陸月。應執行有期徒刑壹年。
    事  實
一、甲○○前因違反麻醉藥品管理條例案件，經台灣高等法院以八十一年度上易字第
    五三二一號判處有期徒刑七月確定，於八十五年六月五日縮刑期滿執行完畢，竟
    不知警惕，前因施用毒品案件，經裁定送觀察勒戒，強制戒治後，經臺灣雲林地
    方法院檢察署於八十九年七月四日，以八十九年度戒毒偵字第八三號為不起訴處
    分確定。詎甲○○仍不知悔改，於上開不起訴處分確定後五年內，復於八十九年
    十月三十一日某時，在雲林縣褒忠鄉有才村之台糖農場內，以將海洛因摻入香菸
    內吸食其煙霧之方式施用第一級毒品海洛因，並於八十九年十一月一日或前四日
    之某時，在不詳地點施用第二級毒品安非他命，為警於八十九年十一月一日下午
    五時許，在雲林縣褒忠鄉有才村有才八十六號查獲。
二、案經雲林縣警察局移送臺灣雲林地方法院檢察署檢察官偵查起訴。
    理  由
一、訊據被告甲○○固不否認有於八十九年十月三十一日，在褒忠鄉有才村之台糖農
    場內施用第一級毒品海洛因一次之事實，惟矢口否認有何施用第二級毒品安非他
    命之犯行，辯稱：伊僅有施用第一級毒品海洛因云云。經查，被告於八十九年十
    一月一日為警查獲時，經警對其採集尿液，送驗結果，呈甲基安非他命及嗎啡陽
    性反應，有雲林縣衛生局煙毒尿液檢驗成績書一紙在卷可稽，而上開尿液，經再
    送法務部調查局以螢光偏極免疫分析法初步篩檢、復以氣相層析質譜儀分析法確
    認分析結果，亦呈甲基安非他命及嗎啡陽性反應，此有法務部調查局九十年一月
    四日（八九）陸（一）字第八九一○○五五九號檢驗通知書一紙在卷可稽。按「
    尿液毒品檢驗，若能使用先進之氣相層析質譜儀分析法確認，則可完全排除偽陽
    性之干擾，為目前最具公信力的檢驗方法」，為法務部調查局八十七年九月二十
    九日（八七）發技（一）字第八七０七四五七四號函所揭示，足見上開檢驗方法
    可完全排除偽陽性之干擾，其鑑驗結果堪以採信。次按「甲基安非他命經口服後
    約百分之七十於二十四小時內自尿液中排出，約百分之九十於九十六小時內自尿
    液中排出；海洛因經注射入人體後，尿液中平均可檢驗出嗎啡之時限為二十六小
    時，此有行政院衛生署藥物食品檢驗局八一藥檢壹字第○○一一五六、八一一四
    八八五號函可參。揆諸上開說明，被告於八十九年十一月一日採尿時起回溯前九
    十六小時內某不詳時間，在不詳處所，有施用第二級毒品安非他命之犯行應堪認
    定。被告空言否認並未施用安非他命云云，顯係事後卸責之詞，不足採信。本件
    事證明確，被告犯行堪以認定。
二、查被告前因施用毒品案件，經裁定送觀察、勒戒，強制戒治後，經臺灣雲林地方
    法院檢察署於八十九年七月四日，以八十九年度戒毒偵字第八三號為不起訴處分
    確定，有上開不起訴處分書、台灣雲林地方法院檢察署刑案資料查註紀錄表一份
    、本院被告全國前案紀錄表及台灣高等法院被告全國前案紀錄表在卷足憑。被告
    於上開不起訴處分後五年內再犯本件施用第一級毒品海洛因及第二級毒品安非他
    命罪，為二犯，核其所為，係犯毒品危害防制條例第十條第一項、第二項之施用
    毒品罪行。其施用第一級、第二級毒品而非法持有海洛因、安非他命之低度行為
    ，應為各該施用第一級毒品、第二級毒品之行為所吸收，不另論罪。查被告前因
    違反麻醉藥品管理條例案件，經台灣高等法院以八十一年度上易字第五三二一號
    判處有期徒刑七月確定，於八十五年六月五日執行完畢，有臺灣高等法院被告全
    國前案紀錄表附卷可稽，於五年以內再犯本件最重本刑為有期徒刑以上之罪，為
    累犯，應依刑法第四十七條之規定加重其刑。爰審酌被告經觀察、勒戒，強制戒
    治後，仍未戒斷其施用毒品之惡習，及其犯罪之動機、目的、手段、犯罪後之態
    度等一切情狀，各量處如主文所示之刑，並定其應執行之刑，以資懲儆。
據上論斷，應依刑事訴訟法第二百九十九條第一項前段，毒品危害防制條例第十條第
一項、第二項，刑法第十一條前段、第四十七條、第五十一條第五款，判決如主文。
本案經檢察官林良蓉到庭執行職務。
中      華      民      國      九十      年      七     月     十七    日
                                         臺灣雲林地方法院刑事第二庭
                                             法  官  冷  明  珍
右正本證明與原本無異
如不服本判決，應於判決送達後十日內，向本院提出上訴狀。（須附繕本）
                                             書記官  周  麗  雲
中      華      民      國      九十      年      七     月     十七    日
毒品危害防制條例第十條
施用第一級毒品者，處六月以上五年以下有期徒刑。
施用第二級毒品者，處三年以下有期徒刑。


司法院資訊處製作；財團法人民間司法改革基金會備份。
